【裁判字號】    97,消債清,16
【裁判日期】    970815
【裁判案由】    清算事件
【裁判全文】
臺灣屏東地方法院民事裁定            97年度消債清字第16號
聲  請  人
即債 務 人  甲○○
                    國民
上列當事人聲請消費者債務清理事件，本院裁定如下：
    主  文
債務人甲○○自中華民國九十七年八月十五日八時起開始清算程
序。
命司法事務官進行本件清算程序。
    理  由
一、按債務人不能清償債務或有不能清償之虞者，於法院裁定開
    始更生程序或許可和解或宣告破產前，得向法院聲請依本條
    例所定清算程序，清理其債務；法院開始清算程序之裁定，
    應載明其年、月、日、時，並即時發生效力，消費者債務清
    理條例第3 條、第80條前段、第83條第1 項分別定有明文。
    次按法院裁定開始清算程序後，得命司法事務官進行清算程
    序，必要時得選任律師、會計師或其他適當之自然人或法人
    一人為管理人，同條例第16條第1 項亦有明文。
二、本件債務人聲請意旨略以：其就積欠各金融機構之無擔保債
    務2,622,983 元有不能清償之情事，前已提出債權人清冊，
    以書面向最大債權金融機構中國信託商業銀行請求共同協商
    債務清償方案，嗣協商成立，約定自95年7 月起分60期攤還
    ，利息依年利率百分之9.88計算，每月應繳金額為43,743元
    ；惟其每月平均收入44,804元，扣除協商應繳之金額43,743
    元後，僅剩1,061 元，而其配偶朱鴻森於數年前遭公司資遣
    後即不務正業且嗜賭；其長女朱柏蓉去年自研究所畢業，工
    作收入償還助學貸款後，僅足自理生活；長子朱俊憲現正攻
    讀博士；次子朱俊謀今年剛退伍，尚在求職中；婆婆朱尤伸
    高齡87歲，年老體衰並且中風，全賴債務人獨自一人支撐整
    個家庭龐大的生活開銷及債務，債務人實已不能清償，而此
    並非其主觀上惡意不履行履行協商，實係客觀上確有不可歸
    責之事由；其又未經法院裁定開始更生程序或許可和解或宣
    告破產，爰向本院聲請清算等語。
三、經查債務人所主張之上開事實，業據其提出與所述相符之債
    權人清冊、收入暨財產狀況說明書、協議書暨無擔保債務還
    款計劃影本、支付二次協商款轉帳存摺影本、財政部台灣省
    南區國稅局93、94、95年度綜合所得稅各類所得暨財產歸屬
    資料清單、戶籍謄本、屏東縣恆春鎮公所出具載明債務人係
    祕書室工友薪資30,050元之員工薪資給與明細單、按月分期
    繳納汽車貸款9,042 元之郵政劃撥儲金存款收據、財團法人
    金融合徵信中心當事人查詢個人資料（信用報告）回覆書、
    朱俊憲之中山醫學大學生物化學研究所博士班學生證暨註冊
    證影本、國立屏東科技大學於96年1 月31日所出具授與朱俊
    謀學士學位證書影本及載明朱俊謀於97年3 月15日退伍之陸
    海空軍士官退伍令影本等件為證。
四、次查債務人就其子女朱俊憲、朱柏蓉分別向台灣銀行台中分
    行、嘉義分行、屏東分行及高雄銀行七賢分行等金融機構所
    申辦之助學貸款，並為其子女之保證人，而各該助學貸款之
    本金未逾期餘額分別為399,000 元、286,000 元、226,000
    元、8,000 元等情，有卷附之財團法人金融合徵信中心當事
    人查詢個人資料（信用報告）回覆書所載可稽；又債務人之
    配偶朱鴻森96年全年所得僅100,050 元，顯未能分擔家庭生
    活費用之支出，堪信債務人所陳全賴其獨自一人支應家庭生
    活開銷及債務，已陷於不能清償等情非虛。此外，本件又查
    無債務人有消費者債務清理條例第6 條第3 項、第8 條或第
    82條第2 項所定駁回清算聲請之事由存在，則債務人聲請清
    算，應屬有據，爰裁定如主文第一項所示，並命司法事務官
    進行本件清算程序。
中    華    民    國    97    年    8     月    15    日
                        民事庭法官  孫  國  禎
正本係照原本作成。
本裁定不得抗告。
本件公告日期為民國97年8月15日上午8時。
                        法院書記官  徐  建  功
中    華    民    國    97    年    8     月    15    日


司法院資訊處製作；財團法人民間司法改革基金會備份。
